臺灣桃園地方法院民事判決　　　　　　　99年度勞訴字第47號
原　　　告　羅彩鳳
　　　　　　徐一興
　　　　　　張瑋宸
　　　　　　立存
　　　　　　曹子羚
　　　　　　林美絨
　　　　　　林素娟
　　　　　　楊佩珊
　　　　　　姜義忠
　　　　　　吳雅琴
　　　　　　徐豪德
　　　　　　洪基元
　　　　　　陳維鈞
　　　　　　曾祥瑋
共　　　同
訴訟代理人　張清浩　律師
被　　　告　洋華光電股份有限公司
法定代理人　林德錚
訴訟代理人　吳姵潔
上列當事人間請求給付加班費等事件，於民100 年1 月14日辯論
終結，本院判決如下：
    主  文
被告應分別給付原告各如附表二所示之金額。
訴訟費用由被告負擔。
本判決第一項得假執行，但若被告各以附表三「被告供擔保金額
」欄所示金額分別為原告供擔保後，得免假執行。
    事實及理由
一、按訴狀送達後，原告不得將原訴變更或追加他訴，但請求之
    基礎事實同一、擴張或減縮應受判決事項之聲明者，不在此
    限，民事訴訟法第255 條第1 項第2 款、第3 款定有明文。
    查原告起訴時原聲明第1 至14項分別如附表一所示，嗣原告
    於民國99年12月10日以民事準備(四)狀變更上開聲明如附表二
    所示，經核原告上開聲明之變更，僅係單純擴張或減縮應受
    判決事項之聲明，且其請求之基礎事實同一，按諸前揭規定
    要無不合，應予准許。
二、原告起訴主張：
(一)、原告等人原係受僱於被告公司製造課之勞工，然被告於計算
    原告等人受僱期間之加班費時，僅以本薪作為平日每小時工
    資額計算基礎，未將其他符合勞動基準法第2 條第3 款所定
    義之工資即職務加給、全勤獎金、績效獎金、伙食津貼、印
    刷津貼及夜班津貼等項目列入而有違法，而行政院勞工委員
    會北區勞動檢查所於對被告實施勞動檢查後，亦認定被告勞
    工延長工時之工資僅以本薪計算，未將薪資明細所列獎金或
    津貼列入計算，違反勞動基準法第24條規定（原證2 ）。故
    就被告應給付加班費數額部分，原告等人乃依勞動基準法第
    2 條第3 款規定各該項目給與之合計，作為平日每小時工資
    額之計算基礎，並就被告有提出工資清冊及出勤紀錄月份之
    加班費，係依勞動基準法第24條第1 、2 款及第39條前段規
    定計算；就欠缺出勤紀錄月份之加班費，以平日每小時工資
    額乘以推估加班時數乘以3 分之4 計算；就欠缺工資清冊及
    出勤紀錄月份之加班費，則以全月受僱月份之請求加班費數
    額計算出每月平均數，再乘以欠缺工資清冊及出勤紀錄月份
    之受僱日所佔整月日數之比例。準此，原告等人所請求之加
    班費數額即如附表三所示。
(二)、至於原告立存、曹子羚、林美絨、楊佩珊、吳雅琴、洪基
    元等6 人（下稱原告立存等6 人）所簽署之合意終止勞動
    契約書中（下稱系爭契約書），關於拋棄一切權利義務之條
    款，顯失公平，應不生效力。蓋民法第247 條之1 第3 款規
    定「依照當事人一方預定用於同類契約之條款而訂定之契約
    ，為左列各款之約定，按其情形顯失公平者，該部分約定無
    效：三、使他方當事人拋棄權利或限制其行使權利者」，係
    指一方預定之契約條款為他方所不及知或無磋商變更之餘地
    ，始足當之。而所謂按其情形顯失公平者，則係指依照契約
    本質所生之主要權利義務，或按法律規定加以綜合判斷，有
    顯失公平之情形而言。系爭契約書係被告公司一方所預定用
    於同類合意終止勞動契約之條款所訂定之契約，而依證人陳
    麗如、潘姍秀、立存、林梅雪、白志堅、鄧孔慧及何逢有
    等人於99年11月10日本院言詞辯論期日證述可知，原告溫立
    存等6 人於99年3 月12日上午分別遭被告公司派人隔離約談
    ，而被告公司從未公佈洽談薪資時禁用行動電話之規定，卻
    於上開約談時強制保管原告立存等6 人之行動電話及不准
    對外聯絡，並於出示系爭契約書時表示要當場決定至海外工
    作，或以多給2 個月工資方式資遣，否則即以法定數額強制
    資遣，且不斷催促當場作出選擇，造成被約談者心理壓力，
    甚至於約談過程中僅提及資遣事宜，全未提及有關拋棄加班
    費權利之事項，足見系爭契約書第3 條拋棄任何權利條款之
    約定，確有原告所不及知或無磋商變更之餘地，並有顯失公
    平之情形。再者，依合意終止領據單（被證8 ）可知，原告
    立存等6 人於99年3 月12日簽署系爭契約書後，還有領到
    特補代金及99年3 月1 日至12日之薪資，足見被告亦不認為
    於簽署系爭契約書後，即使簽約之勞工喪失所有請求權。此
    外，原告立存等6 人雖額外獲得2 個月工資之離職金，然
    觀諸系爭契約書第2 條記載可知，該額外增加之給與係被告
    體恤原告立存等6 人任職期間之辛勞，僅具有離職金之性
    質，與本件原告等人加班費之請求毫無關係。
(三)、並聲明：如附表二所示；請依職權宣告假執行。
二、被告則以：
(一)、就原告所提出之加班費計算數額及薪資內容均不爭執，惟就
    原告立存等6 人因已簽署系爭契約書，則依系爭契約書第
    3 條約定，雙方因勞僱關係所生之一切權利義務已告圓滿終
    了，原告立存等6 人不得再對被告為任何名目之主張或請
    求，自不得為本件加班費之請求。至於原告雖主張依民法第
    247 條之1 第3 款規定，系爭契約書關於拋棄一切權利義務
    之條款顯失公平而不生效力云云，惟民法第247 條之1 規定
    適用對象為定型化契約，乃係銀行、保險、大眾運輸等行業
    ，為利與不特定大眾訂立契約，故預先訂立若干契約條款，
    然系爭契約書乃係原告立存等6 人有權擇是否簽署之權利
    ，並非定型化契約，渠等更非締約上之弱勢，其中原告曹子
    羚甚經與證人何逢有協商後，領取較被告原欲給付金額多2
    個月之離職金，足見原告立存等6 人簽署系爭契約書並無
    不公平之處，更無民法第247 條之1 適用。又系爭契約書因
    發生民法第737 條效力，故原告立存等6 人依系爭契約書
    第2 條取得對被告請求給付離職金權利，相對亦應依系爭契
    約書第3 條約定，拋棄對被告主張除第2 條離職金之權利，
    此係和解契約所具法律上效力之必然結果，並無顯失公平之
    處。又原告另主張被告於原告立存等6 人簽署系爭契約書
    後仍發給特補代金，可見被告亦認原告立存等6 人並未喪
    失所有請求權云云。惟合意終止領據單（被證8 ）所載明特
    補代金於考勤結算完畢後發放，乃係被告對原告立存等6
    人簽署合意終止領據單時之承諾，蓋因被告於99年3 月12日
    尚未進行考勤結算，遂承諾除離職金外，特補代金亦將於考
    勤結算完畢後發放，而被告亦已將離職金及特補代金全數給
    付完畢，並不影響原告立存等6 人於簽立系爭契約書時即
    已拋棄對被告除離職金及特補代金請求權以外之權利，故原
    告主張顯屬無據。
(二)、再觀諸證人林梅雪、白志堅、鄧孔慧及何逢有等人證詞可知
    ，系爭契約書意在圓滿了結被告與原告立存等6 人間一切
    權利義務，自亦包含加班費在內，縱令於協商過程中未觸及
    加班費議題，然被告以加發較法定資遣費金額為高之離職金
    ，目的當係圓滿完全了結與原告立存等6 人間權利義務關
    係之意思，而原告立存等6 人亦詳閱系爭契約書後始簽名
    ，即應受此和解效力拘束，不得事後翻異。又被告與原告溫
    立存等6 人協商過程中，雖有所謂保管手機一事，然此係當
    日所談及薪資、離職金等議題，而勞動職場上多採密薪制，
    故基於薪資保密目的，連同被告之協商人員亦不能攜帶手機
    ，即會談雙方立於平等地位協商，並不該當脅迫要件，況被
    告於協商過程中並未對原告立存等6 人使用肢體或言語恐
    嚇，亦從未禁止自由離開會談辦公室，至於被告協商人員於
    協商當時曾表示如當日無法決定簽署系爭契約書或選擇外派
    越南而離開辦公室者，將依勞動基準法規定資遣等語，此乃
    因被告公司已裁撤日間硬貼硬生產線，符合業務緊縮事由，
    故依法律明文賦予之權利告知原告立存等6 人，更難謂有
    何脅迫情形可言。再者，原告立存等6 人於協商成立後，
    除簽署系爭契約書，更另於合意終止離職金領據單、約談紀
    錄表、簽收單上簽名（被證8 、9 、10），益證原告立存
    等6 人確係與被告合意終止勞動契約。
(三)、並聲明：原告之訴及假執行之聲請均駁回；如受不利判決，
    願供擔保請准宣告免為假執行。
三、原告主張渠等任職於被告公司製造課期間，因被告計算加班
    費時，僅以本薪計算每小時工資，未將工資中包括職務加給
    、全勤獎金、績效獎金、伙食津貼、印刷津貼及夜班津貼等
    項目列入計算，故被告尚應分別給付原告各如附表三「請求
    數額」欄所示之加班費等事實，業據原告提出桃園縣政府勞
    資爭議調解紀錄、行政院勞工委員會北區勞動檢查所函各1
    份、勞工保險被保險人投保資料14份（見本院卷一第11至15
    頁、第17至30頁）為據，並有被告所提原告等任職期間之薪
    資清冊、出勤紀錄（見本院卷一第91至138 頁、第148 至15
    8 頁）可資佐證，被告對於原告主張被告於原告等任職期間
    短付之加班費數額各如附表三「請求數額」欄所示之事實並
    不爭執（見本院卷二第50頁背面），且表示就原告羅彩鳳、
    徐一興、張瑋宸、林素娟、姜義忠、徐豪德、陳維鈞、曾祥
    瑋之請求願為給付，但否認原告立存、曹子羚、林美絨、
    楊佩珊、吳雅琴、洪基元之請求有理由，辯稱立存等6 位
    原告於離職前業已簽具合意終止勞動契約書，同意就雙方勞
    雇關係所生一切權利義務均已告圓滿終了，自不得再請求被
    告給付加班費等語。是本件主要爭點乃原告立存等6 人是
    否有以系爭契約書拋棄附表二所示各項加班費之意思？茲判
    斷如下：
(一)、按當事人主張有利於己之事實者，就其事實有舉證之責任。
    民事訟法第277 條前段定有明文。本件原告等主張渠等任職
    被告公司期間被告有短付加班費，本應就渠等有加班等有利
    於原告之事實為舉證，然按當事人主張之事實，經他造於準
    備書狀內或言詞辯論時或在受命法官、受託法官前自認者，
    無庸舉證。民事訴訟法第279 條第1 項定有明文。本件原告
    依據被告所提薪資清冊及出勤紀錄以前述方式估計並計算被
    告於原告任職期間應給付、已給付及未給付之加班費數額分
    別如附表三各項所示之事實既為被告所不爭執，則依前開法
    律之規定，原告無庸舉證證明渠等任職期間尚有附表三「請
    求數額」欄所示加班費未領取之事實，且被告既未否認原告
    羅彩鳳、徐一興、張瑋宸、林素娟、姜義忠、徐豪德、陳維
    鈞、曾祥瑋有權請求前開加班費，自應認原告羅彩鳳、徐一
    興、張瑋宸、林素娟、姜義忠、徐豪德、陳維鈞、曾祥瑋請
    求前開加班費為有理由。
(二)、被告雖辯稱原告立存、曹子羚、林美絨、楊佩珊、吳雅琴
    、洪基元等6 人業於渠等簽署之合議終止勞動契約書中表示
    雙方勞雇關係所生一切權利義務均已告圓滿終了，允諾不再
    對被告、被告法定代理人、被告之其他員工為任何名目之主
    張或請求，故渠等不得再向被告為本件加班費請求等語。然
    按解釋當事人所立書據真意，應以當時事實及其他一切證據
    資料為判斷標準，不能拘泥字面或截取書據中一二語，任意
    推解。查本件系爭合意終止勞動契約書之簽署係因原告欲裁
    撤該公司硬貼硬部門，故計畫資遣部份員工而約談原告立
    存等6 位員工後，由原告立存等簽署，且約談過程雙方僅
    討論資遣相關事宜，並無提到加班費問題，亦未約定簽署該
    協議書之後即對於被告之加班費請求權之事實，業據證人即
    原任職於被告公司且與原告林美絨、楊佩珊同時受約談之員
    工陳麗如於本院審理時證述屬實。而證人即被告公司負責約
    談陳麗如之林梅雪亦證稱，約談當日除資遣、外派外，不記
    得有談其他事，除系爭合意終止勞動契約書所載事項外，未
    再向陳麗如說明不得再向被告請求加班費之事，且並未具體
    說明所謂「乙方不得再對甲方為任何名目之主張或請求」之
    內容為何等語（見本院卷一第179 至182 頁）；證人潘姍秀
    亦證稱約談之日被告公司人員並未解釋合意終止勞動契約書
    之內容，亦未表示簽署該協議書之後即不可以再向被告請求
    加班費等語，核與證人即被告公司負責與該公司員工潘姍秀
    、馬鈺薇、李盛隆、劉詔元、吳雅琴、劉宜澧、林淑芬、邱
    建銘、洪基元、賴英豪之人於本院審理中證稱：「我們請前
    開員工來說明公司硬對硬部門要裁撤，所以公司決定辦理優
    惠離職。一開始，把合意終止勞動契約書及另一份書面有記
    載員工在職年資及優惠離職金的計算，我有跟他們說明詳加
    閱讀，並唸出重要條文，我有請他們確定前開計算的領據條
    是否與其本人年資條件相符」、「（合意終止勞動契約書上
    記載簽署該契約書後一切權利義務已圓滿終了，乙方不得再
    對甲方為任何名目之主張或請求是何意？）我的認知是以後
    有關其他的加班費爭議、出勤爭議、紅利方面的爭議或其他
    種種要求，例如股票發放，全部都不能再請求。但是我當場
    並沒有具體說出來」等語大致相符（見本院卷一第182 頁背
    面至第185 頁）。又證人即負責約談原告立存之被告公司
    人員鄧孔慧於本院審理中亦證稱：「我有說因為公司有一條
    生產線要撤調到海外，公司不得已，但是有提出依各優惠方
    案，我有說明優惠方案在合意資遣可以在一般資遣外再加兩
    個月薪水，並且有拿合意資遣的契約書給他看，還有1 張是
    合意資遣可得金額的明細」、「（合意終止勞動契約書上第
    三條所載合意終止勞動契約書簽訂後乙方不得再對甲方為任
    何請求是何意？）是兩方的權利義務完全終止。當時並沒有
    說明所謂權利義務具體內容為何」等語（見本院卷一第186
    至187 頁）。而證人即負責約談原告曹子羚之被告公司人員
    何逢有於於本院審理中亦證稱：「我跟曹子羚解釋硬貼硬要
    移到大陸，所以人員上要縮減。公司感念員工辛勞，所以有
    提出比法定資遣費外多兩個月的離職金。他一開始很難過，
    不能接受，我大約說了離職金的計算方式，包括預告工資，
    優渥離職金算一算大約10萬初」、「（你有無跟曹子羚說簽
    了此份契約書就不能領加班費？）當時沒有談到加班費」等
    語（見本院卷一第188 至189 頁）。是以，原告立存、曹
    子羚、林美絨、楊佩珊、吳雅琴、洪基元等6 人就渠等受約
    談之結果簽署系爭合議終止勞動契約書，該契約書中雖載明
    簽署契約書後一切權利義務已圓滿終了，原告等不得再對被
    告為請求等語，然雙方於約談過程中既未提及任何關於加班
    費請求之問題，縱認系爭合議終止勞動契約書所為前開約定
    ，有使原告原告立存、曹子羚、林美絨、楊佩珊、吳雅琴
    、洪基元等拋棄渠等因勞動契約合意終止所衍生之金錢請求
    ，然審酌前開合意終止勞動契約書簽定之目的及事件緣由，
    亦難認訂約雙方之真意在使前開原告拋棄勞動契約存續期間
    被告應給付而未給付加班費請求，被告擷取該契約書一語，
    將之推解為前開原告有拋棄對被告加班費請求之真意，自非
    可取。
四、綜上所述，原告得請求被告依據勞動基準法第24條之加班費
    請求權，請求被告給付原告各如附表二所示之加班費及按年
    息5%計算之法定遲延利息，為有理由，應予准許。又本件所
    命給付之金額未逾500,000 元，故本院應依民事訴訟法第38
    9 條第1 項第5 款之規定，依職權宣告假執行。被告另陳明
    願供擔保聲請免為假執行，經核要無不合，爰酌定相當金額
    准許之。
五、本件事證已臻明確，兩造其餘主張、陳述及所提之證據暨攻
    擊防禦方法，經本院審酌後，認均與本案判斷結果無影響，
    毋庸再予一一審酌，附此敘明。
六、結論：本件原告之訴為有理由，依民事訴訟法第78條、第38
    9 條第1 項第5 款、第392 條第2 項，判決如主文。
中    華    民    國   100    年    2     月    25    日
                  民事第二庭    法  官  卓立婷
以上正本係照原本作成。
如對本判決上訴，須於判決送達後20日內向本院提出上訴狀。如
委任律師提起上訴者，應一併繳納上訴審裁判費。
中    華    民    國   100    年    2     月    25    日
                                書記官  王素玲
附表一
┌─┬──────────────────────────────────┐
│編│起訴聲明                                                            │
│號│                                                                    │
├─┼──────────────────────────────────┤
│1 │被告應給付原告羅彩鳳48300元，及自99年3月13日起至清償日止，按年息5%計│
│  │算之利息                                                            │
├─┼──────────────────────────────────┤
│2 │被告應給付原告徐一興60900元，及自99年3月13日起至清償日止，按年息5%計│
│  │算之利息                                                            │
├─┼──────────────────────────────────┤
│3 │被告應給付原告張瑋宸23100元，及自99年4月3日起至清償日止，按年息5%計 │
│  │算之利息                                                            │
├─┼──────────────────────────────────┤
│4 │被告應給付原告林素娟46200元，及自99年3月1日起至清償日止，按年息5%計 │
│  │算之利息                                                            │
├─┼──────────────────────────────────┤
│5 │被告應給付原告姜義忠46200元，及自99年3月13日起至清償日止，按年息5%計│
│  │算之利息                                                            │
├─┼──────────────────────────────────┤
│6 │被告應給付原告徐豪德50400元，及自99年3月16日起至清償日止，按年息5%計│
│  │算之利息                                                            │
├─┼──────────────────────────────────┤
│7 │被告應給付原告陳維鈞14700元，及自99年4月3日起至清償日止，按年息5%計 │
│  │算之利息                                                            │
├─┼──────────────────────────────────┤
│8 │被告應給付原告曾祥瑋39900元，及自99年3月20日起至清償日止，按年息5%計│
│  │算之利息                                                            │
├─┼──────────────────────────────────┤
│9 │被告應給付原告立存44100元，及自99年3月13日起至清償日止，按年息5%計│
│  │算之利息                                                            │
├─┼──────────────────────────────────┤
│10│被告應給付原告曹子羚35700元，及自99年3月13日起至清償日止，按年息5%計│
│  │算之利息                                                            │
├─┼──────────────────────────────────┤
│11│被告應給付原告林美絨39900元，及自99年3月13日起至清償日止，按年息5%計│
│  │算之利息                                                            │
├─┼──────────────────────────────────┤
│12│被告應給付原告楊佩珊35700元，及自99年3月13日起至清償日止，按年息5%計│
│  │算之利息                                                            │
├─┼──────────────────────────────────┤
│13│被告應給付原告吳雅琴10500元，及自99年3月13日起至清償日止，按年息5%計│
│  │算之利息                                                            │
├─┼──────────────────────────────────┤
│14│被告應給付原告洪基元46200元，及自99年3月13日起至清償日止，按年息5%計│
│  │算之利息                                                            │
└─┴──────────────────────────────────┘
附表二
┌─┬──────────────────────────────────┐
│編│更正後之聲明                                                        │
│號│                                                                    │
├─┼──────────────────────────────────┤
│1 │被告應給付原告羅彩鳳57910元，及自99年3月13日起至清償日止，按年息5%  │
│  │計算之利息                                                          │
├─┼──────────────────────────────────┤
│2 │被告應給付原告徐一興55081元，及自99年3月13日起至清償日止，按年息5%計│
│  │算之利息                                                            │
├─┼──────────────────────────────────┤
│3 │被告應給付原告張瑋宸12741元，及自99年4月3日起至清償日止，按年息5%計 │
│  │算之利息                                                            │
├─┼──────────────────────────────────┤
│4 │被告應給付原告林素娟25276元，及自99年3月1日起至清償日止，按年息5%計 │
│  │算之利息                                                            │
├─┼──────────────────────────────────┤
│5 │被告應給付原告姜義忠44127元，及自99年3月13日起至清償日止，按年息5%計│
│  │算之利息                                                            │
├─┼──────────────────────────────────┤
│6 │被告應給付原告徐豪德36534元，及自99年3月16日起至清償日止，按年息5%計│
│  │算之利息                                                            │
├─┼──────────────────────────────────┤
│7 │被告應給付原告陳維鈞8661元，及自99年4月3日起至清償日止，按年息5%計算│
│  │之利息                                                              │
├─┼──────────────────────────────────┤
│8 │被告應給付原告曾祥瑋24093元，及自99年3月20日起至清償日止，按年息5%計│
│  │算之利息                                                            │
├─┼──────────────────────────────────┤
│9 │被告應給付原告立存28814元，及自99年3月13日起至清償日止，按年息5%計│
│  │算之利息                                                            │
├─┼──────────────────────────────────┤
│10│被告應給付原告曹子羚20398元，及自99年3月13日起至清償日止，按年息5%計│
│  │算之利息                                                            │
├─┼──────────────────────────────────┤
│11│被告應給付原告林美絨29622元，及自99年3月13日起至清償日止，按年息5%計│
│  │算之利息                                                            │
├─┼──────────────────────────────────┤
│12│被告應給付原告楊佩珊24655元，及自99年3月13日起至清償日止，按年息5%計│
│  │算之利息                                                            │
├─┼──────────────────────────────────┤
│13│被告應給付原告吳雅琴8016元，及自99年3月13日起至清償日止，按年息5%計 │
│  │算之利息                                                            │
├─┼──────────────────────────────────┤
│14│被告應給付原告洪基元31400元，及自99年3月13日起至清償日止，按年息5%計│
│  │算之利息                                                            │
└─┴──────────────────────────────────┘
附表三
┌───┬────┬──────┬──────┬─────┬───────┐
│編號  │姓名    │應領加班費  │已領加班費  │請求數額  │被告供擔保金額│
├───┼────┼──────┼──────┼─────┼───────┤
│1     │羅彩鳳  │249,177.69元│191,268元   │57,910元  │57,910元      │
├───┼────┼──────┼──────┼─────┼───────┤
│2     │徐一興  │198,993.98元│143,913元   │55,081元  │55,081元      │
├───┼────┼──────┼──────┼─────┼───────┤
│3     │張瑋宸  │114,731.69元│101,991元   │12,741元  │12,741元      │
├───┼────┼──────┼──────┼─────┼───────┤
│4     │林素娟  │158,110.44元│132,834元   │25,276元  │25,276元      │
├───┼────┼──────┼──────┼─────┼───────┤
│5     │姜義忠  │269,105.62元│224,979元   │44,127元  │44,127元      │
├───┼────┼──────┼──────┼─────┼───────┤
│6     │徐豪德  │208,995.39元│172,461元   │36,534元  │36,534元      │
├───┼────┼──────┼──────┼─────┼───────┤
│7     │陳維鈞  │41,866.82元 │33,206元    │8,661元   │8,661元       │
├───┼────┼──────┼──────┼─────┼───────┤
│8     │曾祥瑋  │136,816.19元│112,723元   │24,093元  │24,093元      │
├───┼────┼──────┼──────┼─────┼───────┤
│9     │立存  │157,348.79元│128,535元   │28,814元  │28,814元      │
├───┼────┼──────┼──────┼─────┼───────┤
│10    │曹子羚  │125,818.41元│105,420元   │20,398元  │20,398元      │
├───┼────┼──────┼──────┼─────┼───────┤
│11    │林美絨  │170,916.09元│141,294元   │29,622元  │29,622元      │
├───┼────┼──────┼──────┼─────┼───────┤
│12    │楊佩珊  │127,361.83元│102,707元   │24,655元  │24,655元      │
├───┼────┼──────┼──────┼─────┼───────┤
│13    │吳雅琴  │38,013.18元 │29,997元    │8,016元   │8,016元       │
├───┼────┼──────┼──────┼─────┼───────┤
│14    │洪基元  │170,912.91元│139,513元   │31,400元  │31,400元      │
└───┴────┴──────┴──────┴─────┴───────┘